【裁判字號】    98,台上,3328
【裁判日期】    980618
【裁判案由】    違反槍砲彈藥刀械管制條例
【裁判全文】
最高法院刑事判決            九十八年度台上字第三三二八號
上  訴  人  邱駿偉
上列上訴人因違反槍砲彈藥刀械管制條例案件，不服台灣高等法
院中華民國九十八年四月八日第二審判決（九十七年度上訴字第
三七二四號，起訴案號：台灣宜蘭地方法院檢察署九十六年度偵
字第四四一九號），提起上訴，本院判決如下：
    主  文
上訴駁回。
    理  由
按刑事訴訟法第三百七十七條規定，上訴於第三審法院，非以判
決違背法令為理由，不得為之。是提起第三審上訴，應以原判決
違背法令為理由，係屬法定要件。如果上訴理由書狀並未依據卷
內訴訟資料，具體指摘原判決不適用何種法則或如何適用不當，
或所指摘原判決違法情事，顯與法律規定得為第三審上訴理由之
違法情形，不相適合時，均應認其上訴為違背法律上之程式，予
以駁回。本件上訴人邱駿偉上訴意旨略稱：(一)、上訴人因怕遭人
報復，而自宜蘭縣羅東鎮之模型店購入道具槍，但上訴人並無能
力自行改造槍枝，而委由綽號「仕璋」之人代為改造，但「仕璋
」因無暇改造而退回，致未改造完成，故當時之槍管、槍身分離
，未能組成一體。嗣上訴人在家中把玩該槍枝時，有證人張志豪
、陳光華在場目睹可證。依上訴人了解，扣案槍枝之槍管與槍身
並未密合，尚有膛炸之可能，一般人實無可能擊發。因之，扣案
之槍枝尚屬半成品，上訴人未完成改造槍枝之行為。原審不察，
遽論以槍砲彈藥刀械管制條例第八條第一項之改造（製造）槍枝
罪，有判決不適用法則之違法。(二)、上訴人曾於原審請求傳訊證
人張志豪、陳光華（因案在台灣嘉義監獄執行中），以證明扣案
槍枝之槍管、槍身分離，未成一體。原審雖依遠距視訊方式，訊
問證人陳光華，陳光華證述未見過扣案之槍枝，固屬無誤。然原
審徒憑陳光華之證詞，無法證明上訴人所主張之事實，即以上訴
人請求訊問張志豪與待證事實無關連性，認為無再傳訊之必要，
有應於審判期日調查之證據而未予調查之違法云云。
惟查：本件原判決綜合全案卷證資料，本於事實審法院之推理作
用，認定上訴人於民國九十六年七月間，在宜蘭縣羅東鎮之模型
店，購得仿WALTHER廠PPK/S型半自動手槍製成之道具槍一支（尚
未具殺傷力）。旋於翌日，在宜蘭縣羅東鎮○○路三十三巷七號
四樓居處，將該槍枝原具有阻鐵之鋁合金槍管拆下，換裝其在五
金行所購得已裁切、貫通之不銹鋼槍管，予以改造，製造成可發
射子彈具有殺傷力之槍枝，並放置在上開居處而持有。嗣上訴人
因另案涉嫌妨害性自主案件，為警於九十六年十一月十一日在上
址查獲，並扣得上開槍枝一支等情。因而維持第一審論處上訴人
未經許可，製造可發射子彈具有殺傷力之槍枝（累犯，處有期徒
刑六年，併科罰金新台幣三萬元，罰金如易服勞役，以新台幣一
千元折算一日）罪刑之判決，駁回上訴人在第二審之上訴，已依
據卷內資料，說明其所憑之證據及認定之理由。對於上訴人所為
之辯解，併已敘明：前揭事實，業據上訴人於警詢時、檢察官偵
查中及第一審法院行準備程序時坦承不諱，核與承辦警員許文正
結證之情節相符，並有上訴人所製造（改造亦屬製造之一種）之
槍枝一支扣案可稽。該扣案之槍枝（槍枝管制編號0000000000號
），經送請鑑定結果，係「由仿WALTHER廠PPK/S型半自動手槍製
造之槍枝，換裝土造金屬槍管而成，……可供擊發適用子彈使用
，具有殺傷力」，有內政部警政署刑事警察局之槍彈鑑定書在卷
足憑。第一審法院為求慎重，再送請實射鑑定，經實際裝填適用
子彈（直徑7.4mm、3.42g金屬彈頭）試射結果，測得「彈頭發射
速度為142公尺/秒，計算其發射動能為34焦耳，單位面積動能為
80 焦耳/平方公分」，足以穿透人體皮肉層，認確具殺傷力，亦
有內政部警政署刑事警察局之覆函附卷可資證明。上訴人雖辯稱
伊在把玩該槍枝時，槍身與槍管無法組合，有證人張志豪、陳光
華在場目睹，該槍枝僅為半成品，其行為僅成立製造具殺傷力槍
枝之未遂犯云云。然而：(1)前揭事實，業據上訴人於警詢時坦承
不諱，並於檢察官偵查中自白：「（扣案槍枝）是（我改造），
……我於九十六年七月間，在羅東純精路一家模型店買整把的道
具槍，……我是將原本的鋁合金槍管拆下，到五金行買不鏽鋼的
槍管請他裁切，再把它裝到我的道具槍，作為槍管使用。……原
本鋁合金槍管有阻鐵，我換了空心鋼管後，是貫通的，沒有阻鐵
」。嗣於第一審行準備程序時，仍陳述「我承認檢察官起訴之犯
罪事實」。(2)證人即承辦警員許文正亦到庭具結：「當時查獲就
是這枝完整的槍，槍管就已組合上去了。……我們把槍帶回去警
局，我有將槍枝拆解，想檢查槍枝情形，我看到槍管是通的，但
我後來裝不回去，就請被告（上訴人，下同）自己組裝，被告兩
三下就組裝好了」。並於上訴人詰問「我何時把槍裝回去？」時
，結稱：「當時我裝不回去，我要你自己裝，你就裝好了，大家
都看到，你不要白賊（說謊）」。況第一審法院勘驗該槍枝時，
上訴人亦能「自行將槍枝拆卸後又組裝完成」。足徵扣案之槍枝
為警查獲時，即處於組裝完成之狀態，上訴人所辯槍身與槍管分
離，無法組合云云，不可採信。(3)上訴人雖辯稱：伊把玩該槍枝
時，槍身與槍管無法組合，有證人張志豪、陳光華在場目睹。惟
經以遠距視訊方式，訊問因案在台灣嘉義監獄執行之證人陳光華
結果，已結證稱：沒有看過涉案之槍枝，根本不知此事。陳光華
之證述，並無從為有利於上訴人之認定。又本件事證已臻明確，
無再傳訊證人張志豪為無益調查之必要。因認上訴人確有前揭未
經許可，製造可發射子彈具有殺傷力之槍枝犯行。而以上訴人所
辯，僅是製造未遂云云，乃飾卸之詞，不可採信等情，已逐一說
明及指駁。上訴意旨對於原判決所為前揭論斷，並未依據卷內資
料，具體指摘有何違背法令情形。且查：當事人、代理人、辯護
人或輔佐人聲請調查之證據，法院認為不必要者，得以裁定駁回
之。而待證事實已臻明瞭無再調查之必要者，應認為不必要，刑
事訴訟法第一百六十三條之二第一項、第二項第三款定有明文。
上訴人請求傳訊證人張志豪，係欲證明伊把玩該槍枝時，槍身與
槍管無法組合，有證人張志豪在場目睹。然本件依據上訴人於警
詢時、檢察官偵查中及第一審法院行準備程序時之陳述，證人許
文正之證述，內政部警政署刑事警察局之鑑定，及上訴人於第一
審勘驗時「自行將槍枝拆卸後又組裝完成」等情，已足徵該槍枝
之槍身與槍管可以組合。原審以本件事證已臻明確，認無再傳訊
證人張志豪為無益調查之必要，自不能任意指摘為調查未盡。又
上訴人始終陳述，係其親自到五金行購買已裁切、貫通之不銹鋼
槍管，自行換裝到扣案之槍枝上，而完成改造（即製造）。其待
上訴本院後，始改稱委由綽號「仕璋」者代為改造，但「仕璋」
因無暇改造而退回，致未改造完成，係在法律審提出新事實，亦
非適法之第三審上訴理由。上訴意旨所為前揭指摘，係對於原判
決已說明事項及屬原審採證認事職權之適法行使，持憑己見而為
不同之評價，且重為事實之爭執，均與法律規定得為第三審上訴
理由之違法情形，不相適合。其上訴違背法律上之程式，應予駁
回。
據上論結，應依刑事訴訟法第三百九十五條前段，判決如主文。
中    華    民    國  九十八  年    六    月   十八   日
                      最高法院刑事第六庭
                          審判長法官  謝  俊  雄  
                                法官  陳  世  雄  
                                法官  魏  新  和  
                                法官  吳  信  銘  
                                法官  徐  文  亮  
      本件正本證明與原本無異
                                      書  記  官  
中    華    民    國  九十八  年    六    月  二十二  日
                                                      Ｑ

司法院資訊處製作；財團法人民間司法改革基金會備份。
